最　高　行　政　法　院　裁　定　　　　　　　　　九十一年度裁字第一○七七號
　　抗　告　人　新竹化工實業股份有限公司
　　代　表　人　甲○○
　　相　對　人　新竹市稅捐稽徵處
　　代　表　人　乙○○
右抗告人因與相對人新竹市稅捐稽徵處間地價稅事件，對於中華民國九十年八月三日
臺北高等行政法院八十九年度訴字第二三八七號裁定提起抗告，本院裁定如左︰
　　主  文
抗告駁回。
抗告訴訟費用由抗告人負擔。
　　理  由
一、按抗告法院認抗告為不合法或無理由者，應為駁回抗告之裁定，行政訴訟法第二
    百七十二條準用民事訴訟法第四百九十二條第一項定有明文。次按撤銷訴訟之提
    起，應於訴願決定書送達後二個月之不變期間內為之，此為行政訴訟法第一百零
    六條第一項前段所明定。
二、本件抗告意旨略謂：「撤銷訴訟之提起，應於訴願決定書送達後二個月之不變期
    間內為之。」固為行政訴訟法第一百零六條第一項前段所明定。然查，民國八十
    九年九月十六日為星期六，抗告人公司於下午時段均未辦公，亦無職員留守，縱
    認有送達證書在卷可稽；惟抗告人於無法亦不可能得知之情狀下，當無收受該訴
    願決定書之可能。據此以論，自應以管理員於星期一（九月十八日）交付予抗告
    人時，始為期間之計算，俾免失卻時效利益，方屬正辦。則抗告人於十一月十七
    日具狀提起訴訟，當無遲誤不變期間。又「行政訴訟以保障人民權益、確保國家
    行政權之合法行使，增進司法功能為宗旨」行政訴訟法第一條定有明文，即開宗
    明義論陳行政訴訟之宗旨。復按「人民因中央或地方機關之違法行政處分，認為
    損害其權利或法律上之利益，經依訴願法提起訴願而不服其決定．．．得向高等
    行政法院提起撤銷訴訟」同法第四條第一項亦復明文規定。據此以論，倘抗告人
    確於八十九年九月十八日，始接獲管理員所轉交之訴願決定書，且該訴願決定書
    復對原告之權益，生有重大損害而有違誤時；卻受限於不變期日之規定，致喪失
    救濟方法，實與前揭宗旨存有重大牴觸，殊非妥適等語。然查本件當事人間地價
    稅事件，抗告人係於八十九年九月十六日收受訴願決定書，此有送達證書附訴願
    卷可稽，抗告人提起行政訴訟之期間，應自八十九年九月十七日起算，至八十九
    年十一月十六日（星期四）即已屆滿（抗告人設址於原審法院轄區內，並無在途
    期間）。抗告人遲至八十九年十一月十七日始提起行政訴訟，此有原審法院加蓋
    於訴狀上收文戳記所載日期可考，已逾法定不變期間。其提起本件訴訟依首開法
    條規定，顯非合法。原裁定以逾法定不變期間，因予駁回抗告人之訴，於法並無
    不合，抗告意旨尚難認有理由，應予駁回。
三、依行政訴訟法第二百七十二條、第一百零四條、民事訴訟法第四百九十二條第一
    項、第九十五條、第七十八條，裁定如主文。
中　　華　　民　　國　　九十一　　　年　　　十　　　　月　　　三　　　　日
                    最 高 行 政 法 院  第 五 庭
                                審 判 長 法  官　　　徐　樹　海
                                         法  官      廖  宏  明
                                         法  官　　　鄭　淑　貞
                                         法  官　　　林　家　惠
                                         法  官　　　林　茂　權
右  正  本  證  明  與  原  本  無  異
　　　　　　　　　　　　　　　　　　　　 法院書記官　王　褔　瀛
中　　華　　民　　國　　九十一　　　年　　　十　　　　月　　　三　　　　日
